臺灣雲林地方法院民事裁定
111年度司全字第151號
債  權  人  華南商業銀行股份有限公司

法定代理人  黃俊智  
代  理  人  林育詩  
債  務  人  李葛樑即永定馬達修理



上列當事人間聲請假扣押事件，本院裁定如下：
    主  文
債權人以新臺幣壹拾肆萬參仟元或等值之中央政府建設公債103
年度甲類第13期債票為債務人供擔保後，得對於債務人之財產，
在新臺幣肆拾貳萬捌仟參佰貳拾壹元之範圍內，予以假扣押。
債務人以新臺幣肆拾貳萬捌仟參佰貳拾壹元或等值之銀行發行可
轉讓定期存款單為債權人供擔保後，得免為或撤銷前項假扣押。
聲請程序費用新臺幣壹仟元由債務人負擔。
    理  由
一、按債權人就金錢請求或得易為金錢請求之請求，欲保全強制
    執行者，得聲請假扣押；假扣押非有日後不能強制執行或甚
    難執行之虞者，不得為之；請求及假扣押之原因應釋明之。
    前項釋明如有不足，而債權人陳明願供擔保或法院認為適當
    者，法院得定相當之擔保，命供擔保後為假扣押，民事訴訟
    法第522 條第1 項、第523 條第1 項及第526 條第1 項、第
    2 項分別定有明文。而所謂假扣押之原因，係指日後有不能
    強制執行或甚難執行之虞或應在外國為強制執行之情形是也
    。所謂不能強制執行之虞，係指諸如債務人浪費財產，增加
    負擔，或將其財產為不利益之處分，致有達於無資力狀態之
    堪慮等是；所謂恐難執行之虞，諸如債務人將移住遠方或逃
    匿是也（最高法院19年抗字第232 號判例意旨參照）。
二、本件債權人主張債務人李葛樑即永定馬達修理於民國109年8
     月17日向其借款新臺幣（下同）50萬元，借款期限至114 
    年8月17日止，並約定利息、違約金等。詎債務人僅繳納本
    息至111年3月17日止，即未依約履行，依約債務應視為全部
    到期，尚欠債權人本金428,321元、利息及違約金未清償，
    前開債務逾期後，經債權人屢次催討，債務人均相應不理，
    並將其帳戶存款提領一空，使其名下財產驟減，顯見債務人
    已無償還意願及能力，並有減少財產之事實等，設不予即時
    對債務人所有財產實施假扣押，則債權人之債權必有日後不
    能執行或甚難執行之虞，爰陳明願供擔保，聲請本院就債務
    人之財產於428,321元之範圍內假扣押等語，並有提出授信
    契約書、授信動撥申請書兼借款憑證、放款交易明細查詢申
    請單及催告函暨郵件退件信封等件影本為證。經查，本件債
    權人所主張之請求，依其提出上開事證，就請求之原因，固
    可認為有相當之釋明，就所述假扣押之原因，則未足盡釋明
    之責，惟債權人既陳明願供擔保，本院認為其釋明之不足，
    擔保足以補之，故定相當之擔保，命供擔保後為假扣押。
三、爰裁定如主文。
四、如不服本裁定，應於裁定送達後10日內，以書狀向本院提出
    異議。
中　　華　　民　　國　　111 　年　　8 　　月　　24　　日
                民事第一庭    司法事務官  

附錄強制執行法第132條第3項規定：
債權人收受假扣押或假處分裁定後已逾30日者，不得聲請執行。
註：辦理提供擔保時，因本院代理國庫為華南銀行虎尾分行，如
非以現金提存，請勿持其他金融機構簽發之支票辦理。